臺灣臺中地方法院刑事裁定
110年度撤緩字第185號
聲  請  人  臺灣臺中地方檢察署檢察官
受  刑  人  陳宥榛


上聲請人因受刑人侵占案件（106年度易字第3438號），聲請撤
銷緩刑之宣告（110年度執聲字第2689號、108年度執緩字第456
號），本院裁定如下：
    主    文
聲請駁回。
    理    由
一、聲請意旨略以：受刑人陳宥榛因侵占案件，經本院於民國10
    8年4月18日以106年度易字第3438號（105年度偵字第26759
    號）判處有期徒刑1年3月，緩刑5年，於108年4月18日確定
    在案，並應依本院調解程序筆錄旅行賠償。惟受刑人於緩刑
    期間僅賠償部分金額，自109年8月10日起後即未再履行，且
    受刑人稱因經濟狀況無力償還被害人，目前為止僅償還57萬
    4000元（新臺幣，下同），中間部分有無還款忘記了，因為
    現在打零工，希望繼續還款等語。爰依刑法第75條之1第1項
    第4款、刑事訴訟法第476條之規定，聲請撤銷緩刑之宣告等
    語。
二、按緩刑之宣告應撤銷者，由受刑人所在地或其最後住所地之
    地方法院檢察官聲請該法院裁定之，刑事訴訟法第476條定
    有明文。又受緩刑之宣告而違反刑法第74條第2項第1款至第
    8款所定負擔情節重大，足認原宣告之緩刑難收其預期效果
    ，而有執行刑罰之必要者，得撤銷其宣告，刑法第75條之1
    第1項第4款復有明文。且刑法第74條第2項增列法院於緩刑
    期間內，得命受緩刑宣告之人於緩刑期內應遵守之事項（例
    如向被害人支付相當數額、向公庫支付一定之金額、接受精
    神、心理輔導、提供義務勞務或其他為預防再犯之事項），
    故明定違反該條所定事項情節重大者，得撤銷其緩刑宣告，
    以期週延。至於所謂「情節重大」，係指：受判決人顯有履
    行負擔之可能，而隱匿或處分其財產、故意不履行、無正當
    事由拒絕履行或顯有逃匿之虞等情事而言，此有刑法第75條
    之1之立法理由可資參照。準此，上揭「得」撤銷緩刑之情
    形，法官應依職權本於合目的性之裁量，妥適審酌受刑人於
    緩刑期間內違反應遵守事項之情節是否重大，是否已難收其
    預期之效果，而確有執行刑罰之必要。是依刑法第75條之1
    第4款撤銷緩刑之宣告，應以受刑人違反緩刑宣告所定負擔
    ，且情節重大，並足認原宣告之緩刑難收其預期效果，而有
    執行刑罰之必要為要件。
三、經查：　　
(一)受刑人因侵占案件，經本院以106年度易字第3438號分別判
    處有期徒刑11月、7月，定應執行有期徒刑1年3月，緩刑5年
    ，並應履行本院108年度中司調字第1394號調解程序筆錄所
    示之損害賠償，於108年4月18日確定，而受刑人確有於108
    年5月15日匯款35萬元至被害人帳戶及於108年6月17日、108
    年7月15日、108年8月15日、108年9月16日、108年10月15日
    、108年11月18日、108年12月17日、109年1月20日、109年2
    月18日、109年4月14日分別匯款36000元至被害人帳戶；於1
    09年8月4日、110年10月23日分別匯款、轉帳5000元至被害
    人帳戶，迄今共賠償72萬元等情，除據受刑人供陳明確（見
    臺灣臺中地方檢察署110年度執聲字第2689號卷《下稱執聲卷
    》110年10月27日執行筆錄）），且有本案刑事判決、本院10
    8年度中司調字第1394號調解程序筆錄、臺灣高等法院被告
    前案紀錄表、被害人整理之被告還款明細表、無摺現金存入
    憑條、網路銀行轉帳交易明細截圖在卷可稽，上開事實，堪
    予認定。
(二)依上開調解程序筆錄所載受刑人應履行賠償之條件為「應給
    付250萬元，自108年5月15日前給付35萬元，餘款自108年6
    月起，於每月15日前各給付36000元，最後一期以餘額為準
    ，至全部清償完畢止，如有一期未履行視為全部到期」等語
    。受刑人確已賠償被害人首期35萬元、共10期36000元和2次
    5000元，總計72萬元之金額，已如上述，又受刑人於執行書
    記官訊問時主張：伊之所以無法定期還款，係因伊現在打零
    工，每月收入5、6000元，伊先生現在亦無工作，伊有三個
    小孩，支出均由其中二位剛出社會的小孩負擔，伊現在沒有
    什麼錢，伊會每月還2000元至還完為止等語（見執聲卷110
    年10月27日執行筆錄）。本院審酌受刑人已給付賠償金72萬
    元，並非自始完全未遵照緩刑宣告所附條件履行。況依受刑
    人所述，其仍有賠償之意願，尚難排除受刑人係因須扶養未
    工作之子女，或一時經濟困窘，以致其無法履行賠償告訴人
    損害賠償緩刑條件之可能。參酌受刑人於本件聲請前已給付
    款項所占賠償總額之比例，受刑人縱於此期間有部分延期給
    付之情形，其所違反上開應遵守事項情節並未達情節重大之
    程度，受刑人亦無顯有履行負擔可能，卻隱匿或處分其財產
    、故意不履行、無正當事由拒絕履行或顯有逃匿之虞等情事
    ，尚難認受刑人原宣告之緩刑有難收其預期效果而有執行刑
    罰必要之情形。至於受刑人未依照本院調解程序筆錄足額履
    行之部分，被害人仍得持上開調解程序筆錄就受刑人之財產
    向法院聲請強制執行。從而，本件實難認受刑人有違反刑法
    第74條第2項第3款所定負擔情節重大情事，本件核與刑法第
    75條之1第1項第4款所定撤銷緩刑宣告之要件未合，本件聲
    請為無理由，應予駁回。
四、依刑事訴訟法第220條，裁定如主文。
中　　華　　民　　國　 110  　年　　11　　月　　29　　日
                  刑事第十三庭  法  官  林德鑫
上正本證明與原本無異。
如不服本裁定，應於送達後五日內，向本院提出抗告狀。(應附
繕本)
                                書記官  劉家汝
中　　華　　民　　國　 110  　年　　11　　月　　29　　日